【裁判字號】    99,上訴,262
【裁判日期】    990427
【裁判案由】    妨害風化
【裁判全文】
臺灣高等法院高雄分院刑事判決         99年度上訴字第262號
上  訴  人
即  被  告  甲○  
上列上訴人因妨害風化案件，不服臺灣高雄地方法院98年度訴字
第1419號中華民國98年11月25日第一審判決（起訴案號：臺灣高
雄地方法院檢察署98年度偵字第23611 號），提起上訴，本院判
決如下：
     主  文
上訴駁回。
     事  實
一、甲○係址設高雄縣仁武鄉○○村○○路388 號家庭理髮店之
    負責人，竟基於意圖使成年女子與男客為性交行為而容留以
    營利之犯意，僱用成年女子邱茹鈺擔任服務生，於民國98年
    8 月5 日21時許，男客徐照明前來消費，由邱茹鈺負責接待
    並與徐照明談妥以新臺幣（下同）1,500 元之代價進行性交
    易，容留邱茹鈺與男客徐照明在上址3 樓房間內為性交易，
    由邱茹鈺對男客徐照明之陰莖為口交行為，直至射精為止，
    甲○可從中分得200 元牟利。嗣於同日21時10分許，為警在
    上址臨檢而當場查獲正在為性交易之邱茹鈺及徐照明，始悉
    上情。
二、案經高雄縣政府警察局仁武分局報請臺灣高雄地方法院檢察
    署檢察官偵查起訴。
    理  由
壹、本件傳聞證據之證據能力審查部分
一、(一)按被告以外之人於審判外之陳述，雖不符前四條之規定，
      而經當事人於審判程序同意作為證據，法院審酌該言詞陳
      述或書面陳述作成時之情況，認為適當者，亦得為證據，
      刑事訴訟法第159 條之5 第1 項定有明文。
    (二)本件檢察官及被告於本院準備程序時，除已依刑事訴訟法
      第159 條之2 至159 條之4 規定得為證據者外，已表示對
      下列所引證據屬被告以外之人在審判外陳述之傳聞證據部
      分，例如證人徐照明在警詢中之陳述等證據，均同意作為
      證據。本院斟酌上開證據並無違法取得之情事，亦無證明
      力明顯過低之情形，依各該審判外供述證據製作當時之過
      程、內容、功能等情況，加以綜合判斷，認具備合法可信
      之適當性保障，認為作為本件被告認定犯罪有無之證據亦
      屬適當，是均得採為本件論斷之證據。
貳、認定被告犯罪之證據及理由
一、訊據上訴人即被告甲○固坦承為上開家庭理髮店負責人，並
    僱用邱茹鈺擔任女服務生等事實，惟矢口否認有何圖利容留
    性交犯行，辯稱：伊僱用邱茹鈺在店裡負責按摩及推拿服務
    ，並未提供性交易，查獲的3 樓房間是伊提供給邱茹鈺住的
    地方，伊不知道邱茹鈺在該房間與男客進行性交易云云。然
    查：
（一）甲○係址設高雄縣仁武鄉○○村○○路388 號家庭理髮店
      之負責人，並僱用邱茹鈺擔任服務生等情，業據被告供述
      在卷（見警卷第8 ～9 頁），核與證人邱茹鈺於警詢之證
      述相符（見警卷第5 頁），堪予認定。
（二）邱茹鈺於98年8 月5 日21時許接待前來消費之男客徐照明
      ，並談妥性交易的代價1,500 元後，即帶徐照明前往3 樓
      房間內，由邱茹鈺對徐照明之陰莖為口交行為，直至射精
      為止，嗣於21時10分許，為警在上址臨檢而當場查獲，並
      扣得擦拭過之衛生紙1 團及未使用過之保險套1 個之事實
      ，業據證人邱茹鈺、徐照明於警詢、偵訊證述綦詳（見警
      卷第2 頁、第12、13頁、偵卷第12頁、第24頁），並有高
      雄縣政府警察局仁武分局仁武派出所現場臨檢紀錄表、扣
      押筆錄、扣押物品目錄表各1 份附卷可稽（警卷第15～20
      頁），故女子邱茹鈺確有與男客徐照明在被告甲○經營之
      家庭理髮店3 樓房間內從事性交行為之事實，堪予認定。
（三）被告固辯稱：伊僱用邱茹鈺在店裡為客人按摩及推拿，沒
      有提供性交易，查獲的3 樓房間是伊提供給邱茹鈺住的，
      伊不知道邱茹鈺在裡面與男客進行性交易云云，雖與證人
      邱茹鈺於偵訊及原審審理時之證述一致。然查，被告店門
      口僅掛「理髮」的招牌，沒有掛「按摩」或「推拿」的招
      牌，有查獲現場照片在卷可證（見警卷第26頁），復與證
      人邱茹鈺於原審審理時證述之情節相符（見原審訴字卷第
      23頁），是被告辯稱及證人邱茹鈺證述：被告僱用邱茹鈺
      係負責按摩或推拿服務云云，是否屬實，已非無疑。又查
      獲的3 樓房間內僅有一張雙人床及一張桌子，並無邱茹鈺
      之生活用品、換洗衣物或衣櫥等其他家具等情，業據證人
      邱茹鈺於原審審理時證述屬實（見原審訴字卷第20頁），
      復有查獲現場照片2 張附卷供核（見警卷第28頁），與常
      情一般為生活起居中心之居住房間情況不合，足見該房間
      並非邱茹鈺居住使用，是被告辯稱及證人邱茹鈺證述：該
      房間係被告提供給邱茹鈺居住云云，即難採信。參以邱茹
      鈺確與男客徐照明在上開房間進行口交等性交易行為，已
      如前述，又證人徐照明於偵查中證稱：伊進入該店一樓時
      ，甲○在場看電視，以邱茹鈺說話的音量，甲○應該有聽
      到邱茹鈺說50分鐘1,500 元等語（見偵卷第24頁），堪認
      上開房間應係被告提供邱茹鈺與男客徐照明進行性交易之
      場所無訛。
（四）又邱茹鈺為男客徐照明進行口交等性交行為，可獲得1,50
      0 元，被告可抽取200 元乙情，亦據證人邱茹鈺於警詢時
      證述在卷（見警卷第5 頁），顯見被告有營利之意圖，而
      容留邱茹鈺與徐照明為性交。
（五）綜上所述，本件事證明確，被告犯行堪以認定，自應依法
      論科。
二、核被告所為，係犯刑法第231 條第1 項之圖利容留性交罪。
三、原審認被告罪證明確，因而適用刑法第231 條第1 項規定，
    並審酌被告犯後否認犯行，毫無悔意，且其行為破壞社會善
    良風氣，惟念其尚未收取容留利益200 元，即遭查獲，並考
    量被告犯罪之動機、目的、手段、家庭經濟狀況及智識程度
    等一切情狀，量處被告有期徒刑3 月，並諭知易科罰金之折
    算標準，復敘明扣案之未使用保險套1 個，為邱茹鈺所有，
    並非被告所有之物，業據證人邱茹鈺於警詢時陳明在卷；另
    已使用之衛生紙1 團，為應廢棄之物，爰均不併予宣告沒收
    等有關本案沒收事項。本院認原判決認事用法，核無不合，
    量刑亦屬允當。被告上訴意旨仍執前詞否認犯罪，指摘原判
    決不當，為無理由，應予駁回。
據上論斷，應依刑事訴訟法第368條，判決如主文。
本案經檢察官許美女到庭執行職務。
中    華    民    國    99    年    4     月    27    日
                  刑事第三庭    審判長法  官  莊崑山
                                      法  官  張意聰    
                                      法  官  唐照明
以上正本證明與原本無異。
如不服本判決應於收受本判決後10日內向本院提出上訴書狀，其
未敘述上訴理由者，並得於提起上訴後10日內向本院補提理由書
狀（均須按他造當事人之人數附繕本）「切勿逕送上級法院」。
中    華    民    國    99    年    4     月    27    日
                                      書記官  張雲義

附錄本判決論罪科刑法條：
刑法第231條
意圖使男女與他人為性交或猥褻之行為，而引誘、容留或媒介以
營利者，處5 年以下有期徒刑，得併科10萬元以下罰金。

司法院資訊處製作；財團法人民間司法改革基金會備份。
